最高法院刑事判決            一○○年度台上字第三七○○號
上  訴  人  許○○
上列上訴人因妨害性自主案件，不服台灣高等法院高雄分院中華
民國一○○年四月二十六日第二審判決（一○○年度侵上訴字第
三七九號，起訴案號：台灣屏東地方法院檢察署九十九年度偵字
第一二六九號），提起上訴，本院判決如下：
    主  文
上訴駁回。
    理  由
按刑事訴訟法第三百七十七條規定，上訴於第三審法院，非以判
決違背法令為理由，不得為之。是提起第三審上訴，應以原判決
違背法令為理由，係屬法定要件。如果上訴理由書狀並未依據卷
內訴訟資料，具體指摘原判決不適用何種法則或如何適用不當，
或所指摘原判決違法情事，顯與法律規定得為第三審上訴理由之
違法情形，不相適合時，均應認其上訴為違背法律上之程式，予
以駁回。本件原判決維持第一審論處上訴人許○○強制猥褻罪刑
之判決，駁回其於第二審之上訴，已敘明所憑之證據及認定之理
由；從形式上觀察，並無判決違背法令之情形存在。查刑法第二
百二十四條第一項所稱其他「違反其意願之方法」，係指該條所
列舉之強暴、脅迫、恐嚇、催眠術以外，其他一切違反被害人意
願之方法，妨害被害人之意思自由者而言，不以類似於所列舉之
強暴、脅迫、恐嚇、催眠術等相當之其他強制方法，足以壓抑被
害人之性自主決定權為必要。上訴人搭乘公車時，見Ａ女（姓名
詳卷）一人獨坐，乃趨前坐於Ａ女身旁之座位，藉機搭訕，進而
以手碰觸、撫摸其背部、大腿。Ａ女將身體弓住並往後緊靠椅背
上，示意不許碰觸、撫摸，上訴人仍伸手接續撫摸其背部、大腿
及臀部等處，與性騷擾防治法所稱性騷擾行為有間。而上訴人撫
摸Ａ女大腿、背部及臀部等身體私密部位，以之滿足其性慾，且
已達妨害Ａ女意思自由之程度，自屬以違反Ａ女意願之方法，而
為猥褻之行為。原判決已綜合全部卷證資料，詳加審酌論列。上
訴意旨仍執陳詞，謂強制猥褻罪之「其他違反其意願之方法」，
係指強暴、脅迫、恐嚇、催眠術或相當之其他強制方法，造成被
害人性自主決定權受壓制者而言。上訴人在不特定多數人得以共
見共聞之公車上，不可能碰觸、撫摸Ａ女大腿等處，縱不慎觸摸
，亦未施以強制力或壓制Ａ女性自主決定權，使其喪失或降低抵
抗能力，不得論以強制猥褻罪云云。對於原審採證認事職權之行
使，暨原判決已明白論斷之事項，任意指摘，不符上訴第三審之
法定要件。其上訴為違背法律上之程式，應予駁回。
據上論結，應依刑事訴訟法第三百九十五條前段，判決如主文。
中    華    民    國  一○○  年    七    月   十四   日
                      最高法院刑事第十一庭
                          審判長法官  陳  世  淙  
                                法官  陳  東  誥  
                                法官  何  菁  莪  
                                法官  施  俊  堯  
                                法官  王  居  財  
本件正本證明與原本無異
                                      書  記  官  
中    華    民    國  一○○  年    七    月   十八   日
                                                      K